# 反向购买简单理解

提问人：ceilinyu 时间：2017-01-09 15:32:52
若实际控制人发生变更，但假设乙公司所有股东占有的股份比甲公司原股东少，这种情况下按照您的理解就不属于反向购买？（即使在净壳的情况下），个人认为不符合财政部关于反向购买的实质，请陈版给予权威性指导

回答人：chenyiwei
这种情况下需进行个案分析了。但一般理解，“实际控制人变更”是判断构成反向购买交易的必要条件。

提问人：fangdaojun 时间：2018-04-18 09:29:39
还有一个问题，楼主在正文中提到：“（ 2 ）实务中购买后的股本仍然按照上市公司的股本加上为本次购买实际增发数，但是金额按照上述假定计算的法律上子公司的股本加上假定发行数的金额，即股本结构是上市公司的结构（股票数量及种类），股本金额按照法律上子公司的金额，二者差额入资本公积......该处理已与财政部的企业会计准则实施问题技术联络小组沟通过，初步意见也是接受这种处理。”但是举的例子中的股本结构还是法律上的子公司股本加上假定发行的数的金额，请问目前实务中是这样处理的吗？还有技术联络小组后续有就这一块发布正式的规范文件吗？@chenyiwei

回答人：chenyiwei
没有正式文件，但我认为还是依据法律上母公司的股本金额来披露更容易被接受。

提问人：luckeyouzi 时间：2018-06-01 09:14:02
因为B公司也不需要100%置换A公司的股份才能实现控制，事实上超过50%不就可以吗？那不就是意味着B公司至少置换大于1500*50%/2=375股不就可以了？

回答人：chenyiwei
置换比例的确定要同时确保：（ 1 ）法律上母公司占法律上子公司多数股权；（ 2 ）法律上子公司的原控股股东能够控制法律上的母公司。